Inventaris van het archief van het Nederlandse Consulaat-Generaal en Militaire Missie te Wenen (Oostenrijk), 1939-1954
Nationaal Archief, Den Haag
- Gezantschap te Wenen 1946-1954, C.
  - Stukken van bijzondere aard, C.2
    - Juridische aangelegenheden (code 3), C.2.04
      - Volkenrecht Internationaal (code 31), C.2.04.1
        - Stukken betreffende het aangeven van in de oorlog geleden schade en het eisen van schadevergoeding c.q. restitutie van in beslaggenomen en/of ontvreemde goederen door particulieren, 1946-1954; 73-75; 3 omslagen
          - Deel II: R.C.J. Bodczek-de Lange, P. von Goerschen, D. von Eltz, A. van Hoboken, G.W.J. en K. Peltzer, A.P. van Meerwijk, J. Bisschop, A. Anderson-Alberts, E. de Zeeuw-Klaber, 74
            Zie ook inv.nr.? (omslag 10)
          - Deel III: J.P. Jeltes, A. Martens, H. Neuteboom, I. van Ommeren-Rosenzweig, 75
        - Stukken betreffende het vorderen van vrijgave van de door de Franse bezettingsmacht gevorderde villa van C. Schalij-Demme alsmede vergoeding in verband met de toegebrachte schade aan de villa en de inboedel, 1948-1954; 76; 1 omslag
          In dit dossier bevnden zich stukken die eveneens op J.P. Jeltes betrekking hebben, zie inv.nr. 75 (omslag 58)
        - Stukken betreffende het terugvorderen van gelden die bij de bezettingsautoriteiten ingeleverd moesten worden vóór repatriëring vanuit Oostenrijk naar Nederland, 1946-1952; 77; 1 omslag
        - Stukken betreffende het vorderen van restitutie en het terugvoeren naar Nederland van kunst- en antiekvoorwerpen, 1946-1950; 78; 1 omslag
          Zie ook inv.nr. 42 (omslag 25)
        - Stukken betreffende het vorderen van restitutie van aandelen in de volgende bedrijven: het Lido-Theater te Leiden, de Noordzeebank NV en Goerz GmbH, 1941-1951; 79; 1 omslag
        - Stukken betreffende het geven van instructies inzake het Besluit Rechtsverkeer en het Besluit Vijandelijk Vermogen, het aanmelden door Oostenrijk van vermogens en pensioenrechten in Nederland en verzoeken om ontvijanding en teruggave, 1946-1954; 80-81; 2 omslagen
          Zie ook inv.nr. 193 (omslag 176)
          - 1946-1948, 80
          - 1947-1954, 81
        - Stukken betreffende het aanmelden van en treffen van regelingen met betrekking tot geopponeerde Oostenrijkse effecten en Nederlandse effecten in Oostenrijk in Duits bezit, 1952-1954; 82; 1 omslag
        - Stukken betreffende een vordering van de firma Asscher op het onder beheer staande vermogen van de door Nederland wegens oorlogsmisdaden gezochte Duitser R.A. Brand, 1946-1953; 83; 1 omslag
        - Stukken betreffende het trachten vrijgave te verkrijgen van geblokkeerde Nederlandse vermogens in Oostenrijk door K. Oppenheimer en H. Rehorst, 1951-1953; 84; 1 omslag
        - Stukken betreffende het rapporteren over de USIA-bedrijven (bedrijven die onder beheer van de Russische bezettingsautoriteiten zijn gesteld), 1947-1954; 85; 1 omslag
        - Stukken betreffende de Oostenrijkse wettelijke regelingen inzake restitutie van eigendommen en de rechten van gedeposseerden, 1945-1952; 86; 1 omslag
          Zie ook inv.nr. 194 (omslag 177)
        - Stukken betreffende het verrichten van werkzaamheden voor het Commissariaat-Generaal voor Recuperatie (C.G.R.), het declareren van kosten gemaakt in verband met recuperatie bij de Oostenrijkse regering en het overdragen van dossiers over de werkzaamheden voor het C.G.R., 1947-1949; 87; 1 omslag
        - Stukken betreffende het verzoeken om restitutie en deblokkering van onder beheer staande bedrijven in Oostenrijk, die Nederlands eigendom zijn, 1946-1950; 88; 1 omslag
        - Stukken betreffende het terugvorderen van het tankschip "Moselia", het zeiljacht "Neptunus", een 14e eeuws Mariabeeld en tankwagons, 1947-1954; 89; 1 omslag
        - Stukken betreffende het terugvorderen van door het Russische bezettingsleger in beslag genomen goederen, waaronder een fabriek, alsmede financiële vorderingen en compensatietransacties, 1946-1954; 90; 1 omslag
          Zie ook inv.nrs. 35,36 (omslagen 18,19)
        - Stukken betreffende het terugvorderen van in beslag genomen schepen en goederen van de COMOS NV (Continentale Motorscheepvaart Maatschappij), 1946-1954; 91; 1 omslag
          Zie ook inv.nr. 31 (omslag 14)
        - Stukken betreffende het terugvorderen door Philips van in beslag genomen goederen en bedrijven, 1946-1948; 92; 1 omslag
          Zie ook inv.nrs. 34, 41 (omslagen 17, 24)
        - Stukken betreffende het trachten vrijgave te verkrijgen van door het Russische bezettingsleger in beslag genomen bezittingen van Unilever, 1946-1952; 93; 1 omslag
        - Register van aanvragen om restitutie van goederen die zich bevinden in de Russische bezettingszone, 1946-1948; 94; 1 omslag
        - Stukken betreffende voorgenomen wijzigingen in de Wet op de Kanselarijrechten en commentaar hierop door het gezantschap en het consulaat-generaal te Wenen, 1947-1951; 95; 1 omslag
      - Publiekrecht (code 32), C.2.04.2
        - Stukken betreffende de nationaliteit van met Nederlanders gehuwde 'vijandelijke' onderdanen, 1946-1951; 96; 1 omslag
        - Stukken betreffende het vaststellen van de nationaliteit van personen en het herkrijgen van de Nederlandse nationaliteit, 1946-1952; 97; 1 omslag
          Namen van betrokkenen zijn opgenomen in de index
        - Stukken betreffende het geven van instructies met betrekking tot en het afleggen van verklaringen tot behoud van het Nederlanderschap, 1948-1954; 98; 1 omslag
        - Stukken betreffende het verliezen van de Nederlandse nationaliteit als gevolg van het verrichten van vreemde krijgsdienst, aanname van de Oostenrijkse nationaliteit, of verkrijging van de Oostenrijkse nationaliteit door huwelijk, 1947-1954; 99; 1 omslag
        - Stukken betreffende de arrestatie, veroordeling, gevangenisstraf, terechtstelling en overlijden in gevangenschap van Nederlanders in Oostenrijk: N.C. Been, J. Jacobs, A. Mutsaers en P. Riteco, 1946-1949; 100; 1 omslag
        - Stukken betreffende de arrestatie en gevangenschap van L. van Aerde in Hongarije, H. Boose in Oostenrijk en de Sovjet-Unie, J. Kerkhoff in Tjecho-Slowakije, alsmede de vrijlating en repatriëring van L. van Aerde en J. Kerkhoff, 1948-1954; 101; 1 omslag
        - Stukken betreffende de veroordeling en executie van S. Seidl, voormalig commandant van Theresienstadt en een brief van F. Gründeling houdende een aanklacht tegen Rauter, commandant van de Gestapo in Nederland, 1946-1948; 102; 1 omslag
        - Stukken betreffende de diefstal van Nederlandse postzegels, een grootschalige zwendel met houttransacties tussen Nederland en Oostenrijk en twee smokkelaffaires, 1947-1953; 103; 1 omslag
        - Stukken betreffende het terugvorderen door mejuffrouw W. Bueninck van haar eigendommen en een strafproces tegen de ontvreemdster, 1947-1951; 104; 1 omslag
        - Stukken betreffende het overlijden van Nederlanders en verzoeken om verzending van overlijdensakten, 1946-1954; 105; 1 omslag
      - Privaatrecht (code 33), C.2.04.3
        - Stukken betreffende de erkenning in Oostenrijk van de in Nederland uitgesproken echtscheiding van het echtpaar Trijssenaar, de voogdij over hun dochter en naamgeving van een na de echtscheiding geboren zoon, 1947-1948; 106; 1 omslag
        - Stukken betreffende de alimentatieplicht van F. de Pinedo als gevolg van een door hem ontkend huwelijk, alsmede diverse verhuizingen en bigamistische huwelijken van F.J. de Pinedo, 1947-1954; 107; 1 omslag
          Zie ook het archief van het consulaat-generaal te Shanghai 1874-1951
        - Stukken betreffende het onder beheer stellen van het bezit van P. Trijbits, de deportatie, overlijden en afwikkeling van diens nalatenschap, 1939-1954; 108; 1 omslag
          In dit dossier bevinden zich gedeponeerde voorstukken afkomstig van het Zweedse consulaat-generaal te Wenen en het Nederlandse consulaat-generaal te Wenen
        - Stukken betreffende de deblokkering van nalatenschappen, een vordering op een nalatenschap, het geven van inlichtingen over het Nederlandse erfrecht en het verzenden van (delen van) nalatenschappen naar Nederland, 1946-1954; 109; 1 omslag
        - Stukken betreffende de Internationale Kaasconventie, beschermde handelsmerken van zuivelproducten, protesten tegen overtredingen en Oostenrijkse wettelijke regelingen ter bescherming van merken, 1952-1953; 110; 1 omslag
        - Stukken betreffende wettelijke regelingen inzake octrooien, aanvragen van octrooi, overtreding van het octrooirecht, alsmede een vermeende uitvinding van L.T. Franse, 1947-1952; 111; 1 omslag
    - Aangelegenheden van openbare orde, openbare zedelijkheid, openbare gezondsheidszorg, openbare veiligheid, volkshuisvesting, leefmilieu (code 4), C.2.05
      - Stukken betreffende het instellen van een onderzoek naar het gedrag van Nederlanders tijdens de Tweede Wereldoorlog en de gevolgen van dit gedrag voor paspoortverlening, verlies of behoud van de Nederlandse nationaliteit, uitleiding en toelating tot Nederland, 1947-1954; 112; 1 pak
      - Stukken betreffende het verschaffen van inlichtingen over de zich als Oostenrijks diplomaat en onderhandelaar voordoende M. von Grimm, 1946-1951; 113; 1 omslag
      - Stukken betreffende een eventuele uitlevering van en onderzoek naar het gedrag in de oorlog van B.R. Veltman, het verlies van de Nederlandse nationaliteit in verband met zijn lidmaatschap van de SS, een publicatie van zijn hand getiteld 'Geheimnisvolle Prophezeihungen über einen kommenden Krieg', alsmede een aantal reisdocumenten en identiteitsbewijzen, 1949-1952; 114; 1 omslag
      - Stukken betreffende het verzoeken om een onderscheiding, de arrestatie en vlucht van G. Krooshof, alsmede de ondersteuning en repatriëring van zijn gezin, 1948-1952; 115; 1 omslag
      - Stukken betreffende het inwinnen van inlichtingen over Nederlanders die zich in Russische gevangenschap bevinden, het trachten hen vrij te krijgen en bemiddelen bij repatriëring naar Nederland, 1946-1954; 116; 1 omslag
      - Stukken betreffende het vervalsen van paspoorten door ene De Jong en een instructie met betrekking tot het niet verlengen van het paspoort van cineast Joris Ivens, 1947-1950; 117; 1 omslag
      - Stukken betreffende het stellen van kwaliteitseisen aan voedingsmiddelen en verbieden van het gebruik van kleurstoffen (en dergelijke), 1946-1952; 118; 1 omslag
      - Stukken betreffende volkshuisvesting, woningbouw en bevordering eigen woningbezit in Oostenrijk, 1953-1954; 119; 1 omslag
      - Stukken betreffende het rapporteren over veeziekten, het verkopen van Nederlandse vaccins in Oostenrijk, veterinaire voorschriften met betrekking tot de invoer van vee en een studiereis van een Oostenrijkse ambtenaar naar Nederland, 1949-1954; 120; 1 omslag
    - Waterstaat, verkeer en vervoer, verbindingen en electronica (code 5), C.2.06
      - Stukken betreffende Oostenrijkse voorschriften inzake vracht- en personenverkeer over de weg, 1950-1954; 121; 1 omslag
      - Stukken betreffende het handelsverkeer via Triëste en over de Donau, het oprichten van een Oostenrijkse rederij voor zeescheepvaart, het transitoverkeer via Rotterdam en Duitsland, regelingen met betrekking tot de handel en scheepvaart tussen Oostenrijk en Joegoslavië, Tsjecho-Slowakije en Hongarije en het bevorderen van het rivierenverkeer tussen Nederland en Oostenrijk, 1947-1954; 122; 1 omslag
      - Stukken betreffende het sluiten van luchtvaartovereenkomsten tussen Oostenrijk en Joegoslavië en tussen Oostenrijk en Zwitserland, de ontwikkeling van de Oostenrijkse burgerluchtvaart, de oprichting van een luchtvaartmaatschappij en reciprociteit tussen Nederland en Oostenrijk met betrekking tot bepalingen van de Convention on International Civil Aviation, 1950-1954; 123; 1 omslag
      - Stukken betreffende het verkrijgen van toestemming voor KLM-vluchten, het aanvragen en verlengen van een exploitatievergunning voor de KLM, het uitbreiden van de KLM-activiteiten in Oostenrijk en het verkrijgen van vrijstellingen van omzetbelasting voor de KLM, 1947-1954; 124; 1 omslag
    - Economie, migratie, arbeid (code 6), C.2.07
      - Rapporten over de economische situatie in Oostenrijk, wetgeving op economisch gebied en de werkzaamheden van de economische afdeling van het gezantschap, 1947-1949; 125-126; 2 omslagen
        - rapporten 1 - 7 1947-1949, 125
        - rapporten 8 - 11 1949, 126
      - Rapporten van de werkzaamheden van handelsattaché mr. J.C. Moulijn, 1948; 127; 1 omslag
      - Stukken betreffende de economische situatie in Tirol en Vorarlberg door de consul te Innsbruck en het geven van instructies met betrekking tot economische rapportage, 1948-1949; 128; 1 omslag
      - Stukken betreffende rapporteren over dienstreizen van handelssecretaris W.P.L.G. de Boer naar diverse bondsstaten, 1950-1951; 129; 1 omslag
      - Geld-, bank- en beurswezen, kredietwezen (code 611), C.2.07.1
      - Stukken betreffende de uitbreiding van het aantal buitenlandse steunpunten voor handelsbevordering, conferenties en andere werkzaamheden van de Bundeskammer der gewerblichen Wirtschaft, 1950-1954; 130; 1 omslag
      - Stukken betreffende het European Recovery Program ERP (Marshall-plan), de Oostenrijkse deelname, de economische planning in Oostenrijk, alsmede een brief van de vakvereniging voor vrije beroepen inzake het ERP, 1948-1951; 131; 1 omslag
      - Serie van 123 foto's inzake activiteiten gefinancierd in het kader van het European Recovery Program ERP (Marshall-plan), 1950; 132; 1 pak
      - Stukken betreffende de Oostenrijkse deviezenbepalingen, de betalingsbalans, de valutakoers, staatsschuld en koppeltransacties, 1947-1954; 133; 1 omslag
      - Stukken betreffende in beslag genomen Oostenrijks muntgoud, spaarregelingen en discontoverhogingen, 1951-1952; 134; 1 omslag
      - Stukken betreffende de totstandkoming van de Wertpapierbereinigungsgesetz en de Auslandtitelbereinigingsgesetz inzake de normalisering van de eigendomsverhoudingen met betrekking tot effecten, 1953-1954; 135; 1 omslag
      - Stukken betreffende het registreren van Nederlandse effecten in Oostenrijk, 1946-1954; 136; 1 omslag
      - Stukken betreffende het Nederlandse belang in de celwolfabriek (Lenzinger Zellwollefabrik) en het sluiten van overeenkomsten tussen de Nederlandse staat en de fabriek over kredietverlening, 1946-1954; 137; 1 omslag
        Zie ook inv.nrs. 35, 36, 90 (omslagen 18, 19, 73)
      - Openbare geldmiddelen (code 612), C.2.07.2
      - Stukken betreffende de Oostenrijkse staatsbegroting, de begroting van het Oostenrijkse ministerie van Buitenlandse zaken en belastingheffing in Oostenrijk, 1946-1954; 138; 1 omslag
      - Stukken betreffende het heffen van belasting ter betaling van de bezettingskosten en de vraag of Nederlanders vrijstelling van deze belasting krijgen, 1949-1952; 139; 1 omslag
      - Stukken betreffende het trachten tot overeenstemming te komen over een regeling met betrekking tot vermijding van dubbele belastingheffing in Oostenrijk en Nederland, 1948-1954; 140; 1 omslag
      - Stukken betreffende Oostenrijks-Hongaarse openbare geldleningen, een gezamenlijk démarche onder leiding van het Belgische gezantschap hierover en Oostenrijkse geldleningen tussen de wereldoorlogen, 1950-1954; 141; 1 omslag
      - Stukken betreffende het nationaliseren van bedrijven, wettelijke regelingen met betrekking tot nationalisaties en vergoedingen in verband met nationalisaties, 1946-1954; 142; 1 omslag
      - Stukken betreffende het oprichten van een Nederlandse Kamer van Koophandel voor Oostenrijk, het verlenen van subsidie, de organisatie en werkzaamheden, alsmede verslagen van vergaderingen en begrotingen van de Kamer, 1947-1951; 143; 1 omslag
      - Stukken betreffende Oostenrijkse wettelijke regelingen inzake handel met het buitenland, 1948-1954; 144; 1 omslag
      - Stukken betreffende het liberaliseren van de handelstarieven tussen Oostenrijk en het buitenland, 1953-1954; 145; 1 omslag
      - Goederen (code 613), C.2.07.3
        - Stukken betreffende het onderhandelen over, afsluiten van en verlengen van handels- en betalingsovereenkomsten tussen Nederland en Oostenrijk, 1946-1954; 146-147; 2 pakken
          - Deel I 1946-1951, 146
          - Deel II 1952-1954, 147
        - Stukken betreffende het sluiten van handels- en betalingsovereenkomsten tussen Oostenrijk en andere landen dan Nederland, 1946-1954; 148-156; 9 omslagen
          - Deel I - Argentinië, België, Luxemburg, 148
          - Deel II - Bolivia, Brazilië, Bulgarije, Colombia, Cuba, Denemarken, DDR, 149
          - Deel III - West-Duitsland, Egypte, 150
          - Deel IV - Frankrijk, Griekenland, 151
          - Deel V - Hongarije, India, Indonesië, 152
          - Deel VI - Ierland, Israël, Italië, Noorwegen, 153
          - Deel VII - Pakistan, Polen, Portugal, Roemenië, Spanje, 154
          - Deel VIII - Tsjechoslowakije, Turkije, Verenigd Koninkrijk, Verenigde Staten, 155
          - Deel IX - IJsland, Joegoslavië, Zweden, Zwitserland, 156
        - Stukken betreffende plannen tot het oprichten van een tolvrij entrepot in Innsbruck, 1948-1950; 157; 1 omslag
        - Stukken betreffende Amerikaanse regelingen inzake de oost-west handel, 1951-1952; 158; 1 omslag
        - Stukken betreffende het uitvaardigen van regels en het oprichten van instanties ter bevordering van de Oostenrijkse export, 1950-1954; 159; 1 omslag
        - Stukken betreffende het onderhandelen over en vaststellen van compensatietransacties tussen Nederland en Oostenrijk, 1950-1951; 160; 1 omslag
        - Stukken betreffende compensatietransacties waarbij door Oostenrijk houten huizen geleverd worden, alsmede het betalen van schadevergoeding aan Nederland, als voorbeeld bewaard, 1946-1953; 161; 1 omslag
      - Productie en consumptie (code 614), C.2.07.4
        - Stukken betreffende het inkomen per hoofd van de bevolking, het loon- en prijspeil en de loon- en prijspolitiek van de Oostenrijkse regering, 1947-1954; 162; 1 omslag
        - Stukken betreffende Oostenrijkse wettelijke bepalingen ten aanzien van kartels, 1952; 163; 1 omslag
        - Stukken betreffende het uitvaardigen van regelingen inzake het gebruik en rantsoenering van ruwe materialen, grondstoffen en halffabrikaten, 1948-1953; 164; 1 omslag
        - Stukken betreffende het rapporteren over de landbouw en veeteelt in Oostenrijk, wettelijke bepalingen, bestrijding van plantenziektes en instructies inzake het rapporteren over landbouw en veeteelt, 1948-1954; 165; 1 omslag
        - Stukken betreffende de winning, import en verbruik van aardolie en steenkool; wetgeving met betrekking tot brandstoffen, 1946-1954; 166; 1 omslag
      - Migratie (code 65), C.2.07.5
        - Stukken betreffende emigratiemogelijkheden voor Joden naar Suriname en een plan van P. Waller om in Suriname met een groep statenloze ex-Joegoslaven een semi-religieuze gemeenschap 'Bernardia' op te richten, 1947-1949; 167; 1 omslag
      - Arbeid (code 66), C.2.07.6
        - Stukken betreffende het onderhandelen en afsluiten van een overeenkomst met betrekking tot stagiaires tussen Nederland en Oostenrijk, 1949-1954; 168; 1 omslag
        - Stukken betreffende het bestrijden van de (jeugd) werkloosheid in Oostenrijk, 1953-1954; 169; 1 omslag
        - Stukken betreffende het bemiddelen bij en ontwerpen van een gezamenlijk Nederlands-Oostenrijks beleid ten aanzien van de tewerkstelling in Nederland van Oostenrijks huishoudelijk personeel, 1948-1950; 170; 1 omslag
    - Sociale aangelegenheden (code 7), C.2.08
      - Stukken betreffende het onderhandelen over overeenkomsten tussen Nederland en Oostenrijk inzake betaling van sociale uitkeringen in elkaars land, 1949-1954; 171; 1 omslag
      - Stukken betreffende het rapporteren over sociale voorzieningen in Oostenrijk, 1947-1954; 172; 1 omslag
      - Stukken betreffende uitzending van Oostenrijkse kinderen naar Nederland, 1948-1952; 173; 1 omslag
      - Stukken betreffende het verschaffen van hulp door de Nederlandse overheid en particulieren naar aanleiding van overstromingen en lawines in Oostenrijk, 1954; 174; 1 omslag
      - Stukken betreffende de Zeeuwse Watersnoodramp: adhesiebetuigingen, giften, hulpgoederenzendingen en dankbetuigingen, 1953-1954; 175; 1 omslag
      - Stukken betreffende problemen rond de verkrijging en uitbetaling van pensioenen van F. Brazda, P. Kuyer, F. Rauch en K. Vondrachek, 1947-1952; 176; 1 omslag
      - Stukken betreffende het opsporen, huisvesten en repatriëren van zich in Oostenrijk bevindende minderjarige Nederlanders, alsmede lijsten van Nederlandse kinderen in Oostenrijk, 1946-1949; 177; 1 omslag
      - Stukken betreffende het repatriëren van Oostenrijkers en Hongaren vanuit Nederlands-Indië, de Nederlandse Antillen en Nederland naar Oostenrijk, 1947-1951; 178; 1 omslag
      - Stukken betreffende vluchtelingen en displaced persons: het opnemen in Nederland van ontheemden, verzoeken om bemiddeling bij de overbrenging van niet-Nederlandse DP's naar Oostenrijk en de mogelijkheid van emigratie van DP's naar Nederlandse overzeese gebiedsdelen, 1947-1952; 179; 1 omslag
      - Stukken betreffende vluchtelingen vanuit Joegoslavië naar West-Europa en het President's Escape Programme over hulp aan vluchtelingen uit communistische landen, 1952-1954; 180; 1 omslag
      - Stukken betreffende het Nederlandse Rode Kruis in Oostenrijk: het verlenen van bemiddelende diensten ten behoeve van leden van het Nederlandse Rode Kruis, het verlenen van een Rode Kruis-onderscheiding, alsmede corruptie, smokkel en zwarte handel door het hoofd van de Nederlandse Rode Kruis-post in Oostenrijk, 1946-1949; 181; 1 omslag
        Zie ook inv.nr. 23 ( omslag 6)
      - Stukken betreffende het oprichten in Oostenrijk van een comité van de Nationale Inspanning Welzijnsverzorging Indië (NIWIN), het inzamelen van geld en goederen alsmede voorlichtingsmateriaal, 1947-1950; 182; 1 omslag
      - Stukken betreffende het Österreichisch-Höllandische Gesellschaft: bestuursvergaderingen, onenigheid in het bestuur van de vereniging, de statuten van de vereniging, alsmede enige activiteiten als voorbeeld bewaard (Sinterklaasfeest 1946, optreden Albert Vogel jr.), 1946-1954; 183; 1 omslag
        Zie ook inv.nr. 24 (omslag 7)
      - Stukken betreffende opgaven van het consulaat-generaal te Wenen en het consulaat te Innsbruck van het aantal in hun ressort woonachtige Nederlanders, 1952-1954; 184; 1 omslag
    - Culturele en wetenschappelijke aangelegenheden, voorlichting (code 8), C.2.09
      - Stukken betreffende het te koop aanbieden van ten onrechte aan Rembrandt toegeschreven schilderijen van een portret van Willem V, alsmede een uitnodiging voor de uitvoering van een toneelstuk over Rembrandt, 1948-1954; 185; 1 omslag
      - Stukken betreffende het verschaffen van inlichtingen over graven en herbegrafenissen van in de oorlog gesneuvelde Nederlanders; de Oorlogsgravenstichting en een bezoek van de voorzitster van de Oorlogsgravenstichting aan Oostenrijk, 1947-1954; 186; 1 omslag
      - Stukken betreffende het trachten een Benningk-kanon door Napoleon meegenomen uit Delft en in 1814 buitgemaakt door Oostenrijk te doen terugkeren naar Nederland, 1946-1954; 187; 1 omslag
        Met retroacta uit het militaire missie-archief
      - Stukken betreffende het verlenen van assistentie aan het Nederlandse zwemteam en hockey-vereniging 'Be Fair' bij hun respectievelijke bezoeken aan Oostenrijk, 1950-1952; 188; 1 omslag
      - Stukken betreffende het toeristenverkeer van Nederland naar Oostenrijk, bemiddeling bij en bevordering van het toerisme, 1947-1953; 189; 1 omslag
    - Staatkunde, landsverdediging, internationale organisaties (code 9), C.2.10
      - Stukken betreffende de vorm van de politieke rapporten en het verzamelen van inlichtingen ten behoeve van de Generale Staf, 1950-1954; 190; 1 omslag